【裁判字號】    92,小上,32
【裁判日期】    920814
【裁判案由】    給付票款
【裁判全文】
臺灣彰化地方法院民事裁定  九十二年度小上字第三二號
    上  訴  人  甲○○
    被上訴人    乙○○
右當事人間請求給付票款事件，上訴人對於中華民國九十二年五月二十三日本院彰化
簡易庭第一審判決（九十二年度彰小字第一０八號）提起上訴，本院裁定如左：
    主      文
上訴駁回。
第二審訴訟費用由上訴人負擔。
    理      由
一、按對於小額程序之第一審裁判之上訴或抗告，非以其違背法令為理由，不得為之
    ；再對上開第一審裁判上訴，上訴狀內應記載上訴理由，表明︰原判決所違背之
    法令及其具體內容，並依訴訟資料可認為原判決有違背法令之具體事實，民事訴
    訟法第四百三十六條之二十四第二項、第四百三十六條之二十五定有明文可稽。
    另依同法第四百三十六條之二十八規定，小額訴訟程序事件之當事人於第二審程
    序不得提出新攻擊或防禦方法。但因原法院違背法令致未能提出者，不在此限。
二、本件上訴人上訴狀載上訴理由僅指稱：「被上訴人主張其執有上訴人簽發、由訴
    外人黃柱背書、付款人彰化銀行芬園分行、發票日民國九十一年十一月十五日、
    帳號00000000號、票號ＣＩ0000000號、面額新臺幣六萬三千元之支票
    一紙。該系爭支票，是何人簽發？由訴外人黃柱背書，再由彰化銀行芬園分行為
    付款人。上訴人具不識字，何來簽發系爭支票？上訴人印章何來？黃柱又是何人
    ？與其更不認識，毫不知情該案系爭支票來龍去脈，系爭支票即非上訴人行使開
    立，由其負責清償，實難甘服。理應由知情之背書訴外人黃柱負清償之責」。「
    請傳喚證人黃柱到庭作證，俾明事實真相」云云。查上訴人於原審既自認系爭支
    票係其申領交予其女兒林昭君使用的，授權其簽發，印章皆放在林昭君處等語在
    卷（見原審卷第十一頁）。又黃柱係上訴人之女婿，已據被上訴人於原審陳明在
    卷，並提出戶籍謄本為證，復為上訴人所不爭執。則原審認定上訴人既將所有之
    支票交付授權林昭君簽發使用，依民法第一百零三條第一項規定，則該發票行為
    雖非其本人所為，仍對其本人發生效力，上訴人不能抗辯系爭支票非其本人親自
    簽發而免除發票人之付款責任，認事用法俱無不當之處。上訴人上開所指各節，
    未表明原判決有何違背法令及其具體內容，並依訴訟資料可認為原判決有違背法
    令之具體事實。且上訴人聲請訊問證人黃柱係屬新攻擊防禦方法之提出，本件並
    無因原審違背法令致未能提出上開攻擊防禦方法之情形。依首揭說明，應認上訴
    人之上訴為不合法。
據上論結，本件上訴為不合法。依民事訴訟法第四百三十六條之三二第二項、第四百
四十四條第一項前段、第九十五條、第七十八條，裁定如主文。
中      華      民      國    九十二    年      八      月     十四     日
                                民事第一庭
~B審判長法  官  羅培昌
~B      法  官  陳弘仁
~B      法  官  蔡紹良
右為正本證明與原本無異。
不得抗告。
~B      書記官  田慧賢
中      華      民      國    九十二    年      八      月     十四     日


司法院資訊處製作；財團法人民間司法改革基金會備份。
